臺灣板橋地方法院民事裁定　　　　　　　100年度再易字第8號
再審聲請人　楊冀華
再審相對人　遠東國際商業銀行股份有限公司
法定代理人　侯金英
上列當事人間聲請再審事件，再審聲請人對於中華民國100年2月
10日本院99年度再易字第28號確定裁定聲請再審，本院裁定如下
：
    主  文
再審之聲請駁回。
再審聲請費用由再審聲請人負擔。
    理  由
一、本件再審聲請人聲請再審主張略以：本案及本件根本不存在
    ，再審聲請人非本案當事人及債務人，再審相對人所提所有
    證據均未經合法調查，且不應對再審聲請人提出支付命令申
    請，法院自不應准許再審相對人對再審聲請人提出支付命令
    申請。而本案所有審判均無既判力，本案自有當事人對於訴
    訟程序規定之違背、適當完全之辯論、不明瞭或不完足者應
    令其敘明或補充之、應本於當事人之言詞辯論為之、不得違
    背論理及經驗法則、無證據能力未經合法調查之證據不得作
    為判斷之依據、特別情事及有機會衡量實體利益與程序利益
    重大瑕疵之再審理由之具體情事，法院竟以未表明再審理由
    ，法院無庸命其補正為由，而逕自以99年度再易字第28號民
    事裁定違法誤審誤判，爰依法聲請再審等語。
二、查再審聲請人所主張本院99年度再易字第28號之再審之訴事
    件，係以再審聲請人所提再審之訴不合法，逕以裁定駁回之
    ，上開案件乃屬裁定性質，如有民事訴訟法第496條第1項之
    情形者，應依民事訴訟法第507條規定，準用再審程序之規
    定，聲請再審，而非提起再審之訴，則本件再審聲請人雖誤
    載為提起再審之訴，惟其真意既係認有再審事由而聲明不服
    ，自應視為其有聲請再審之意，不因其誤載提起再審之訴而
    受影響，合先敘明。
三、次按再審之訴，必須主張原確定判決有民事訴訟法第496條
    或第497條之情形，以為理由時，始為合法。此項原因亦即
    再審理由，依同法第501條第1項第4款規定，必須於訴狀中
    表明之，否則其訴即屬不合法，毋庸命其補正，逕以裁定駁
    回之（最高法院70年台再字第35號判例參照），依同法第50
    7 條規定，並準用於聲請再審之情形。又當事人提起再審之
    訴或聲請再審，雖聲明係對某件再審判決或裁定為再審，但
    審查其再審訴狀理由，實為指摘原確定裁判或前次之再審裁
    判如何違法，而對該聲明不服之再審判決或裁定，則毫未指
    明有如何法定再審理由。此種情形，可認為未合法表明再審
    理由，逕以其再審（再審之訴或聲請再審）為不合法駁回之
    （最高法院69年度第3次民事庭會議決議參照）。
四、經查，再審相對人前以本院板橋簡易庭94年度板小字第1866
    號確定之宣示判決筆錄為執行名義，向臺灣士林地方法院執
    行處聲請對再審聲請人財產為強制執行，經該院囑託本院執
    行處查封扣押再審聲請人於第三人臺灣銀行板橋分行之存款
    債權，再審聲請人因而向本院板橋簡易庭提起債務人異議之
    訴，經判決後再審聲請人不服提起上訴，經原審認再審聲請
    人前已向本案執行法院即臺灣士林地方法院內湖簡易庭提起
    同一之債務人異議之訴（99年度湖簡字第26號），其起訴乃
    違反民事訴訟法第253條之一事不再理規定而為不合法，原
    審逕為無理由之實體判決，其理由雖有未洽，但結論仍無不
    同，因而維持原審再審聲請人敗訴判決，而駁回再審聲請人
    之上訴確定，此經本院調閱上開民事卷宗查明無誤。嗣再審
    聲請人對上開確定判決不服而提起再審之訴，經本院99年度
    再易字第28號再審之訴略以：「再審原告徒以原執行名即本
    院板橋簡易庭94年度板小字第1866號宣示判決筆錄係錯誤判
    決而毫無既判力等情，據以指摘原確定判決不當，惟其所指
    摘之民事訴訟法第469條第6款判決理由矛盾、第397條之1之
    依其情形顯失公平、第400條之訴訟標的既判力效力、刑法
    第124條枉法裁判、刑法第125條第1項第3款之明知為無罪之
    人而使其受處等規定，俱與民事訴訟法第496條第1項各款原
    因之再審理由無涉，既未表明係本於民事訴訟法第496條第1
    項何款事由或同法第436條之7原因提起本件再審之訴，更未
    指明原確定判決有如何合於法定再審事由之具體情事，其泛
    言原確定判決違法不當，自難認已依民事訴訟法第501條第1
    項第4款規定合法表明再審事由」，逕以裁定駁回之，此亦
    經本院調閱本院99年度再易字第28號卷宗查明上情無誤。則
    查，本件聲請人於其提出之本件再審狀（應為再審聲請狀）
    內，並未依民事訴訟法第501條第1項第4款規定，表明原確
    定裁定有何民事訴訟法第496條或第497條之情形，僅仍一再
    指摘原確定裁定（99年度再易字第28號）已認定之上述事由
    ，揆諸前揭說明，本件再審之聲請為不合法，且毋庸命其補
    正，應由本院逕以裁定駁回之。
五、依民事訴訟法507條、第502條第1項、第95條、第78條，裁
    定如主文。
中    華    民    國   100    年    4     月    29    日
                  民事第三庭    審判長法  官  陳財旺
                                      法  官  楊千儀
                                      法  官  邱靜琪
以上正本係照原本作成
本裁定不得抗告
中    華    民    國   100    年    4     月    29    日
                                      書記官  鄭美莉